# Elizabeth Palma

### PROFESORA DE INGLÉS

+(56) 9 7657 5501 • elizabeth.palm.oss@gmail.com • www.linkedin.com/in/elizabeth-palm-oss Ñuñoa • Santiago de Chile, RM

# RESUMEN PROFESIONAL

Educadora profesional capacitada en el área de enseñanza del idioma extranjero. Amplia experiencia en el uso de TICs y otros materiales didácticos como apoyo educativo. Capacitada para reforzar los niveles de aprendizaje, considerando los niveles socioeconómicos y culturares.

## COMPETENCIAS & HABILIDADES

- Trabajo en equipo.
- Adaptación a situaciones.
- Uso de las TICs.
- Centrada en el aprendizaje significativo y el incentivo del pensamiento crítico.
- Capacidad de planificación y organización.
- Técnicas de Reanimación Cardiopulmonar.

### **EDUCACIÓN**

Universidad de las Américas (2016 - 2020)

Titulada de Profesora de Inglés, el 27 de Julio de 2020

Colegio Santa Margarita de Escocia (2012 - 2015)

Egresada de Enseñanza Media

Escuela E - 25 Benjamín Vicuña Mackenna (2004 - 2011)

Egresada de Enseñanza Básica

#### EXPERIENCIA LABORAL

## Refuerzo General y de Áreas Específicas del Idioma Extranjero y Traducciones en Inglés-Español y Español-Inglés

Profesora de Inglés | Agos. 2020 - Presente

- Uso de plataformas digitales y páginas web para realizar clases particulares y/o grupales (Skype, Zoom).
- Personalización de contenidos educativos adaptados para el estudiante.
- Habilidad comunicativa con padres y apoderados.
- Traducción de documentos y textos de tipo simples y técnicos, para fines laborales, educacionales y personales.

#### Liceo Miguel Rafael Prado

Practicante Intermedia de Profesora de Inglés / Agos. 2019 - Nov. 2019

- Supervisión, apoyo y guía de estudiantes de niveles de parvulario, básica, y media durante clases.
- Diseño y elaboración de planificaciones y momentos de aprendizaje junto con el uso de las TICs, para estudiantes de niveles de parvulario, básica y media.
- Revisión y/o evaluación de actividades propias o asignadas por los profesores de cada nivel.

#### Colegio República de Costa Rica

Practicante Inicial de Profesora de Inglés | Agos. 2018 - Nov. 2018

- Apoyo y supervisión de estudiantes de 4to, 5to y 7mo básico durante clases.
- Colaboración en evaluación de actividades, tareas, y evaluaciones asignadas por el profesor.
- Sugerencias, asesoramiento y elaboraciones de actividades y evaluaciones para llevarlas a cabo junto al profesor de vez en cuando.

#### PERFIL ACADÉMICO PEDAGOGÍA EN INGLÉS

- Indagación y capacidad de analizar y refutar temas en relación a la educación.
- Incentivo y refuerzo de las habilidades lingüísticas del inglés a través de momentos de aprendizaje.
- Elaboración y ejecución de momentos de aprendizaje identificando las necesidades educativas especiales y las capacidades del alumnado.
- Respetar la diversidad del alumnado, considerando los niveles socioeconómicos, culturales y de aprendizaje al momento de planificar.